【裁判字號】    99,易,652
【裁判日期】    990603
【裁判案由】    妨害名譽
【裁判全文】
臺灣板橋地方法院刑事判決               99年度易字第652號
公  訴  人  臺灣板橋地方法院檢察署檢察官
被      告  乙○○
上列被告因妨害名譽案件，經檢察官提起公訴（98年度偵字第32
576 號），本院判決如下：
    主  文
乙○○公然侮辱人，處拘役拾日，如易科罰金，以新臺幣壹仟
元折算壹日。
    事  實
一、乙○○住於臺北縣永和市○○街10號4 樓，於民國98年3 月
    20日17時許，在其住處之3 、4 樓樓梯間之公眾得出入場所
    （起訴書誤繕為公共場所），與鄰居即同街12號3 樓之甲○○發生爭執，詎其竟基於公然侮辱之犯意，公然以「妳生的
    女兒很可憐，不要那麼偏激，妳女兒在，我跟妳講，妳生女
    兒報應到白癡」等語，辱罵甲○○及其女兒丙○○，足以毀
    損甲○○之名譽。
二、案經甲○○訴請臺灣板橋地方法院檢察署檢察官偵查起訴。
    理  由
壹、證據能力：
一、本件認定事實所引用之卷證資料（包含人證與文書證據、物
    證），並無證據證明係公務員違背法定程序所取得，又被告
    以外之人於審判外之陳述，經核並無非出於自由意願而為陳
    述或遭違法取證及顯有不可信之情況，再卷內之文書證據，
    亦無刑事訴訟法第159 條之4 之顯有不可信之情況與不得作
    為證據之情形，且被告乙○○迄本院言詞辯論終結前均未聲
    明異議，依刑事訴訟法第159 條至159 條之5 之規定，均有
    證據能力，合先敘明。
貳、實體部分：
一、訊據被告矢口否認有何公然侮辱之犯行，辯稱：當天甲○○
    並不在場，伊係跟甲○○之夫丁○○在說話，且伊並沒有說
    ：「妳生女兒報應到白癡」這句話云云：惟查：上揭犯罪事
    實，業據證人即告訴人甲○○於本院審理時指訴明確，核與
    證人即被害人丙○○於本院審理時證述之情節相符，且有錄
    影翻拍照片4 幀在卷可考（見偵查卷第6 、7 頁），此外，
    並有證人丙○○當場錄影之光碟扣案可資佐證，而前開光碟
    復經檢察官於偵查中當庭勘驗：「影片中，被告從樓梯上走
    下來，到告訴人家門口，告訴人家門打開，男子站在門口背
    對畫面，被告向告訴人說你生的女兒很可憐，不要那麼偏激
    ，你女兒在，我跟你講，你生女兒，報應到白癡，你錄影啊
    ，錄影啊」等情，有筆錄在卷可佐（見偵查卷第19頁），足
    認告訴人甲○○及被害人丙○○之指訴確實信而有徵，堪以
    採信。至被告空言否認犯行，無非畏罪卸責之詞，難以採信
    。本案事證明確，被告犯行洵堪認定，應依法論科。
二、核被告所為，係犯刑法第309 條第1 項之公然侮辱罪。爰審
    酌被告僅因細故即為本件妨害名譽行為，未尊重他人之名譽
    法益，行為可訾，兼衡被告犯罪之動機、目的、手段及犯罪
    後否認犯行之態度等一切情狀，量處如主文所示之刑，並諭
    知易科罰金之折算標準，以資懲儆。
據上論斷，應依刑事訴訟法第299 條第1 項前，刑法第309 條第
1 項、第41條第1 項前段，刑法施行法第1 條之1 第1 項、第2
項前段，判決如主文。
本案經檢察官高智美到庭執行職務。
中    華    民    國    99    年    6     月    3     日
                  刑事第十九庭  法  官  鄧雅心
以上正本證明與原本無異。
如不服本判決應於收受判決後10日內向本院提出上訴書狀，並應
敘述具體理由。其未敘述上訴理由者，應於上訴期間屆滿後20日
內向本院補提理由書（均須按他造當事人之人數附繕本）「切勿
逕送上級法院」。
                                書記官  王小芬
中    華    民    國    99    年    6     月    3     日
附錄本案論罪科刑法條
中華民國刑法第三百零九條
公然侮辱人者，處拘役或三百元以下罰金。
以強暴犯前項之罪者，處一年以下有期徒刑、拘役或五百元以下
罰金。

司法院資訊處製作；財團法人民間司法改革基金會備份。
